Inventaris van het secretariaatsarchief van de Kamer van Koophandel en Fabrieken Haaglanden (1984) 2000-2013
Nationaal Archief, Den Haag
- GEDEPONEERDE ARCHIEVEN, C
  - Vereniging Samenwerkende Leergangen Bedrijfskunde, C.9
    - Agenda’s voor en notulen van het Besturenoverleg, 1986-2003; 425-427; 2 pakken en 1 omslag
      - 1995-2003, 427; 1 omslag
    - Agenda’s en notulen van de Ledenvergaderingen, 2002-2005; 428; 1 omslag
    - Agenda’s, agendapunten en notulen van vergaderingen van het College van Rectoren, 2003-2004; 429; 1 omslag
    - Afschriften van uitgaande correspondentie en ontvangen correspondentie van het secretariaat, 1986-1991; 430; 1 omslag
    - Studiegidsen voor de leergangen, 1987-1996; 431; 1 pak
    - Stukken betreffende het vrijwillig toezicht op examens van het Ministerie van Economische Zaken, 1992-1994; 432; 1 pak
    - Resultaten tentamens sociaal beleid bedrijfseconomie, 2001; 433; 1 pak
    - Resultaten tentamens sociaal beleid en algemene economie, 2002; 434; 1 pak
    - Resultaten tentamens marketing, 2002; 435; 1 pak
    - Tentamenwerkstukken betreffende het onderdeel marketing, 2002; 436; 1 pak
    - Resultaten tentamens algemene economie, 2002-2003; 437; 1 pak
    - Resultaten tentamens bedrijfseconomie, 2003; 438; 1 pak
    - Resultaten tentamens recht, 2003; 439; 1 pak
  - Bureau Mobiliteit op Maat, C.10
    N.B. Bevordert de bereikbaarheid van Rijnland en Midden-Hollandzie ook 3.21 Stichting Rijnland Mobiel
    - Instelling en opheffing, 2003-2012; 292; 1 omslag
    - Agenda's, agendapunten en notulen van Bestuursvergaderingen, 2004-2011; 293-295; 2 pakken en 1 omslag
      - 2004-2008, 293
      - 2009-2010, 294
      - 2011, 295
    - Agenda’s, agendapunten en notulen van vergaderingen van het kernteam, 2007-2008; 457; 1 omslag
    - Jaarrapportages over de jaren 2003, 2007, 2009 en 2010, 2011; 296; 1 omslag
    - Jaarrekeningen over de jaren 2003-2010, 2004-2011; 297; 1 pak
    - Werkplan 2007, 2006; 298; 1 omslag
    - "Strategie- en marktverkenning Mobiliteit op Maat 2009"; interne rapportage, 2007; 299; 1 omslag
    - Rapportage "Toekomstige positionering van Mobilteit op Maat en Vervoor Coörinatie Centrum Zuid-Holland Zuid"; door Ligtermoet & Partners, 2007; 300; 1 omslag
    - Quick Scan functioneren Bureau Mobiliteit op Maat door Energie voor management, 2007; 301; 1 omslag
    - Rapport "Een bereikbaar Zuid-Holland, de komende vier jaar- een verkeers- en vervoershandreiking voor politiek en bestuur", 2007; 302; 1 omslag
    - Rapport "Mobiliteitsmanagement: een kwestie van doen - Overzicht van een samenhangende set van maatregelen en activiteiten gericht op het verleiden van de automobilist om te kiezen voor alternatieven 2007-2011", 303; 1 omslag
    - Regionaal Convenant Mobiliteitsmanagement “Bereikbaar Haaglanden”, 2008; 304; 1 omslag
    - Stukken betreffende de huisvesting, 2009-2011; 305; 1 omslag
    - Platform Bereikbaarheid Leidse Regio van het Bureau Mobiliteit op Maat; agenda's, agendapunten, verslagen en actiepuntenlijsten van het Operationeel en Strategisch Overleg, 2009-2001; 458-460; 3 omslagen
      - 2009, 458
      - 2010, 459
      - 2011, 460
    - Bedrijfsplan 2010 tot 2015, 306; 1 omslag
  - Stichting Nederlandse Tuinbouw Ondernemersprijs, C.11
    N.B. In 1995 werd de naam Stichting Nationale Tuinbouw Ondernemersprijs
    - Agenda’s, agendapunten en notulen van de Bestuursvergaderingen 1990-1995, 1 omslag; 449
    - Agenda’s en notulen van vergaderingen van het bestuur en juryleden, 1991-1994; 450; 1 omslag
    - Notulen van de juryvergaderingen en juryrapporten 1990-1995, 1 omslag; 451
    - Jaarrekeningen over de jaren 1989, 1991-1992, 1990, 1993; 452; 1 omslag
    - Afschriften van uitgaande correspondentie van de secretaris, 1990-1995; 453; 1 omslag
    - Programma’s voor de jaarvergaderingen, 1991-1992; 454; 1 omslag
    - Aanmeldingen voor de Tuinbouw Ondernemersprijs 1992-1995, 1 omslag; 455
    - Nominaties voor de Tuinbouw Ondernemersprijs 1993-1994, 1 omslag; 456
  - Stichting Nederlandse Tuinbouw Vakbeurs, C.12
    - Agenda’s, agendapunten en notulen van vergaderingen van de Commissie Financiën, 1990-1993; 313; 1 pak
    - Agenda’s, agendapunten en notulen van vergaderingen van de Commissie Longterm Planning, 1995; 314; 1 pak
    - Agenda’s en notulen van vergaderingen van de Commissie NTV-Aegon symposium, 1995; 315; 1 omslag
    - Agenda’s, agendapunten en notulen van vergaderingen van het Tentoonstellingscomité, 1992-1995; 316; 1 omslag
    - Uitgaande en inkomende correspondentie betreffende de tuinbouwvakbeurs, 1989-1994; 318; 1 pak
    - Stukken betreffende de organisatie van het NTV-Aegon symposium, 1992-1994; 321; 1 omslag
    - Publicaties in de media over de tuinbouwvakbeurs, 1994; 322; 1 omslag
    - Jaarrekeningen over de jaren 1994-1995 en 2009-2010, 1996, 2010; 323; 1 omslag
    - Overeenkomsten van de Nederlandse Tuinbouw Vakbeurs met International Horti Fair en de Internationale Bloemenvak Tentoonstelling betreffende de financiële afhandeling van de tuinbouwvakbeurs, 2002-2009; 324; 1 omslag
  - Stichting Samenwerkingsverband Onderwijs Bedrijven Haaglanden, C.13
    - Agenda’s en notulen van vergaderingen van de Regiegroep, 2005-2006; 325; 1 omslag
    - Agenda’s en notulen van vergaderingen van de programmamanagers, 2007-2008; 326; 1 omslag
    - Jaarverslagen over de jaren 2007-2009, 2008-2010; 327; 1 omslag
    - Projectenvoorstellen “Bruggen bouwen tussen bedrijfsleven en beroepsonderwijs”, 2004-2005; 328; 1 omslag
    - “Partners in Business” Programmabeschrijving 2007-2012, 2006; 329; 1 omslag
  - Samenwerkingsverband Onderwijs Bedrijven Binckhorst, Laakhaven en Fruitweg, c.14
    - Instelling en oprichting, 2008-2010; 330; 1 omslag
    - Agenda’s, agendapunten en notulen van vergaderingen van het Dagelijks Bestuur, 2007-2008; 331; 1 pak
    - Agenda’s, agendapunten en notulen van vergaderingen van het Platform, 2009; 332; 1 omslag
    - Agenda’s en notulen van vergaderingen van de Stuurgroep, 2009; 333; 1 omslag
    - Onderzoeksrapport “Aansluiting Onderwijs – Bedrijven in de BLF”, 2007; 334; 1 omslag
  - Samenwerkingsverband Onderwijs Bedrijven Centrum, C.15
    - Agenda’s, agendapunten en notulen van de Bestuursvergaderingen, 2005-2009; 336; 1 omslag
    - Begroting voor de jaren 2006-2008, 2005-2007; 337; 1 omslag
    - Inkomsten en uitgaven over het jaar 2006, 2007; 338; 1 omslag
    - Werkplan 2007, 339; 1 omslag
  - Samenwerkingsverband Onderwijs Bedrijven Delft, C.16
    - Instelling en oprichting, 2004-2009; 340; 1 omslag
    - Besluitenlijsten van het Werkoverleg Programmamanagers, 2007; 341; 1 omslag
    - Agenda’s en notulen van vergaderingen van de Regiogroep, 2007-2008; 342; 1 omslag
    - Agenda’s, agendapunten en notulen van vergaderingen van de Stuurgroep, 2007-2009; 343; 1 pak
    - Begrotingen voor de jaren 2006-2012, 2005-2011; 344; 1 omslag
    - Delftse stagekalender, 2007-2012; 345; 1 omslag
  - Samenwerkingsverband Onderwijs Bedrijven Leidschendam-Voorburg, C.17
    - Agenda’s en notulen van vergaderingen van het Algemeen Bestuur, 2009-2010; 346; 1 omslag
    - Agenda’s, agendapunten en notulen van vergaderingen van het Dagelijks Bestuur, 2009; 347; 1 omslag
    - Agenda’s en notulen van vergaderingen van de Regiogroep, 2009; 348; 1 omslag
    - Projectplan SOB+ Leidschendam 2009-2012, 349; 1 omslag
    - Programma Participatietop Leidschendam-Voorburg, 2008; 350; 1 omslag
  - Samenwerkingsverband Onderwijs Bedrijven Oostland, C.18
    - Agenda’s, agendapunten en notulen van vergaderingen van het Platform, 2008-2009; 351; 1 omslag
    - “Projectvoorstel “Bedrijfsleven en Onderwijs actief in de regio”, 2008; 352; 1 omslag
    - Rapportage 2009-2010 “Onderwijs en Ondernemers: Samen sterker !”, 2011; 353; 1 omslag
  - Samenwerkingsverband Onderwijs Bedrijven Rijswijk, C.19
    - Agenda’s en notulen van vergaderingen van het Bestuur, 2007-2009; 354; 1 omslag
    - Agenda’s, agendapunten en notulen van de vergaderingen van de Commissie Bedrijfsleven Onderwijs Rijswijk, 2005-2009; 355; 1 omslag
    - Jaarverslagen over de jaren 2005 en 2006, 2006 en 2007; 356; 1 omslag
    - Projectplan Commissie Bedrijfsleven Onderwijs Rijswijk, 2008; 357; 1 omslag
  - Samenwerkingsverband Onderwijs Bedrijven Westland, C.20
    - Instelling en samenstelling, 2006-2010; 358; 1 omslag
    - Agenda’s, agendapunten en notulen van vergaderingen van de Regiogroep, 2008; 359; 1 omslag
  - Samenwerkingsverband Onderwijs Bedrijven Zichtenburg, Kerketuinen, Dekkershoek, C.21
    - Agenda’s, agendapunten en notulen van vergaderingen van het Algemeen Bestuur, 2005-2009; 361; 1 pak
    - Agenda’s, agendapunten en notulen van vergaderingen van het Dagelijks Bestuur, 2006-2008; 362; 1 omslag
    - Agenda’s en notulen van de Algemene Ledenvergaderingen, 2009; 363; 1 omslag
    - Begroting voor de jaren 2006-2007, 2005-2006; 364; 1 omslag
    - Projectplan, 2004-2005; 365; 1 omslag
  - Samenwerkingsverband Onderwijs Bedrijven Zoetermeer, C.22
    - Agenda’s, agendapunten en notulen van vergaderingen van het Platform, 2006-2008; 366; 1 omslag
    - Werkprogramma 2006-2009, 367; 1 omslag
    - Eindrapport “Samenwerking tussen Onderwijs en bedrijfsleven krijgt een impuls in Zoetermeer!” door De Beuk, 2005; 368; 1 omslag
  - Stichting Panorama Haaglanden, C.23
    N.B. De stichting bevordert de samenwerking tussen mensen en organisaties in de regio Haaglanden door middel van het organiseren van themabijeenkomsten
    - Instelling, samenstelling en lidmaatschap, 1999-2007; 369; 1 pak
    - Agenda’s en notulen van Bestuursvergaderingen, 2000-2012; 370; 1 omslag
    - Stukken betreffende de organisatie van bijeenkomsten door de stichting, 2000-2012; 371; 1 omslag
  - Stichting Platform Bedrijvenverenigingen Haaglanden, C.24
    - Instelling en opheffing, benoemingen en samenstelling, 1996-2006; 372; 1 omslag
    - Agenda’s en notulen van vergaderingen van het Algemeen Bestuur, 1999-2003; 373; 1 omslag
    - Agenda’s en notulen van vergaderingen van het Dagelijks Bestuur, 2000-2003; 374; 1 omslag
    - Begrotingen voor de jaren 2000 en 2001, 1999 en 2000; 375; 1 omslag
    - Jaarrekeningen over de jaren 2000-2001 en 2005, 2001-2002 en 2006; 376; 1 omslag
    - Notulen van vergaderingen van het Platformbestuur met het Dagelijks Bestuur van de Kamer van Koophandel Den Haag en het Dagelijks Bestuur van het Stadsgewest Haaglanden, 2000-2001; 377; 1 omslag
    - Stukken betreffende het project parkmanagement, 2000-2001; 378; 1 omslag
    - Stukken betreffende de samenwerking met de Hollandse Werkgevers Vereniging en de Werkgeversorganisatie voor Noord- en Zuid-Holland, 2001; 379; 1 omslag
    - Rapport “Grondverevening” door Projectgroep Haagse Hoge School, 2003; 380; 1 omslag
  - Regionaal Economisch Overleg Haaglanden, C.25
    N.B. De Kamer van Koophandel voert het secretariaat van dit samenwerkingsverband met het Stadsgewest Haaglanden
    - Meerjarenplan 2000-2005, 419; 1 omslag
    - Agenda’s en vergaderverslagen, 2000-2004; 420; 1 omslag
  - Regionaal Platform Criminaliteitsbeheersing “Veilig Ondernemen in Haaglanden”, C.26
    - Agenda’s van notulen van de vergaderingen van het Dagelijks Bestuur, 2001-2008; 383; 1 omslag
    - Persberichten en brochures, 2009; 384; 1 omslag
    - Bijeenkomst van het project Kwaliteitsmeter Veilig Uitgaan, 2004; 385; 1 omslag
    - Stukken betreffende het proefproject Verbetering Aangiftebeleid, 2003-2004; 386; 1 omslag
  - Stichting Rijnland Mobiel, C.27
    N.B. De stichting is een voortzetting van Bureau Mobiliteit op Maat zie 3.11
    - Oprichting en samenstelling, 1995-2003; 387; 1 omslag
    - Agenda's, agendapunten en notulen van de bestuursvergaderingen, 1995-1999; 388-389; 1 pak en 1 omslag
      - 1995-1998, 388
      - 1999, 389; 1 omslag
    - Agenda’s, agendapunten en notulen van vergaderingen van het Overleg Kernteam, 1995-1999; 390; 1 pak
    - Notulen van de vergaderingen van de Raad van Overleg, 1995-1997; 391; 1 omslag
    - Jaarverslagen over de jaren 1997 en 1998, 1998 en 1999; 392; 1 omslag
    - Jaarrekeningen over de jaren 1995-2002, 1996-2003; 393; 1 pak
    - Stukken betreffende de samenwerking met Rijkswaterstaat Directie Zuid-Holland, 1995-2003; 394; 1 pak
    - Standaardrapportages vervoermanagement in Rijnland, 1996-2002; 395; 1 omslag
  - Winkelraad Haaglanden, C.28
    Een samenwerkingsverband tussen de Kamer van Koophandel Haaglandenen het Midden en Kleinbedrijf Haaglanden ter versteviging van de detailhandel in de regio
    - Oprichting en samenstelling, 2003-2004; 396; 1 omslag
    - Agenda’s en notulen van de bestuursvergaderingen, 2003-2004; 397; 1 omslag
    - Brochure en bijeenkomst ‘Winkelen in Haaglanden over 10 jaar” 2005, 1 omslag; 398
- BOEKEN, D
  - Boekwerken betreffende de geschiedenis van de Kamer van Koophandel en Fabrieken en de ontwikkeling van het bedrijfsleven in het Kamergebied, 422
    - “De ontwikkeling van het bedrijfsleven in gebied van de Kamer van Koophandel en Fabrieken voor ’s-Gravenhage” door het secretariaat van de Kamer van Koophandel. 1932
    - “Kamer van Koophandel en Fabrieken voor ‘s-Gravenhage 1853-1953 Herinneringen aan 100 jaar” door Ch. A. Cocheret in opdracht van de Kamer van Koophandel, 1953
    - “Bedrijvig voor Bedrijven - Zeventig jaar “Kamer van Koophandel Den Haag 1922-1992” door J.F.L.M. Simons in opdracht van de Kamer van Koophandel, 1992, ---